---
title: "案例分析"
author: "加兴华"
date: "2024-03-11"
output:
  html_document:
    toc: true
    toc_float: true
---

```{r setup, include=FALSE}
knitr::opts_chunk$set(echo = TRUE)
```

## 1.

读入样本数据data.csv（提前设置好工作路径），命名为video。使用summary()函数查看数据记录的变量等情况。


```{r}
video <- read.csv("data.csv", fileEncoding = "UTF-8")
video$发布时间 <-  strptime(video$发布时间, format = "%H:%M:%S")
video$发布日期 <-  as.Date(video$发布日期, format = "%Y/%m/%d")
summary(video)
```

## 2.

### 1. 

绘制因变量点赞分布直方图，并进行适当解读


```{r}
hist(video$点赞数, xlab = "点赞数", ylab = "频数", main = "点赞分布直方图",  nclass = 100)
```

- 偏度：整体呈右偏态，说明大部分视频点赞较少
- 众数：众数在范围最左，可能对应低质量视频，它们数量多、点赞数几乎没有

### 2.

利用数据集中的发布时间变量，提取小时变量，命名为hour。使用折线图展示不同小时发布的短视频点赞数的差异，并进行适当解读

```{r, fig.asp=1.2, out.width="70%"}

video$hour <- as.integer(format(video$发布时间, format = "%H"))

# 创建画布，设置为上下排列
par(mfrow = c(2, 1))

# 使用 aggregate() 函数对数据进行按小时加和
agg_data_sum <- aggregate(点赞数 ~ hour, data = video, FUN = sum)

# 绘制合并后的折线图
plot(agg_data_sum$hour, agg_data_sum$点赞数, type = "l", col = "blue", xlab = "小时", ylab = "点赞数", main = "不同小时发布的短视频点赞数折线图")

# 使用 aggregate() 函数对数据进行按小时平均
agg_data_mean <- aggregate(点赞数 ~ hour, data = video, FUN = mean)

# 绘制合并后的折线图
plot(agg_data_mean$hour, agg_data_mean$点赞数, type = "l", col = "blue", xlab = "小时", ylab = "点赞数", main = "不同小时发布的短视频平均点赞数折线图")


```

可见大约4点和18点左右发布的视频平均点赞数最多，但从总量上来说18点左右最多而11点左右次之。综合两张子图，根据某小时的点赞数=视频发布量\*平均点赞数，可知18点发布量和平均点赞都是最高的，4点平均点赞高但视频发布量少，11点平均点赞量一般但发布量高。  
但可能从根源来看，观看人数多且点赞欲望高的时段总的点赞数才会多，而与小时内视频发布量无关

### 3.
请使用分组箱线图对比不同类别的视频的点赞数差异，并进行适当解读
```{r}
boxplot(点赞数 ~ 类别, data = video,
        main = "不同类别视频的点赞数差异箱线图",
        xlab = "视频类别",
        ylab = "点赞数")

```

- 离散程度：剧情类视频的点赞数差异最大，可能说明存在明显的质量差异
- 偏度：各类别视频都呈现右偏态，说明点赞数较少的视频占大多数
- 均值：剧情类视频平均点赞数最高，而汽车类最少，这反映了观众的喜好

## 3.
由于汽车类短视频的点赞数远低于其他类别视频，对非汽车类数据进行线性回归建模分析。首先提取非汽车类数据命名为video1。再将视频发布时间分为6个时段：“20:00-次日5:59”、“6:00-8:59”、“9:00-11:59”、“12:00-13:59”、“14:00-16:59”、“17:00-19:59”，分别命名为“夜间”“早间”“上午”“中午”“下午”“傍晚”，将该变量命名为“视频发布时间”。
```{r}
video1 <- subset(video, 类别 != "汽车")
video1$视频发布时间 <- cut(video1$发布时间, 
                            breaks = c(as.POSIXct("00:00:00", format = "%H:%M:%S"),
                                       as.POSIXct("06:00:00", format = "%H:%M:%S"),
                                       as.POSIXct("09:00:00", format = "%H:%M:%S"),
                                       as.POSIXct("12:00:00", format = "%H:%M:%S"),
                                       as.POSIXct("14:00:00", format = "%H:%M:%S"),
                                       as.POSIXct("17:00:00", format = "%H:%M:%S"),
                                       as.POSIXct("20:00:00", format = "%H:%M:%S"),
                                       as.POSIXct("24:00:00", format = "%H:%M:%S")),
                            labels = c("夜间", "早间", "上午", "中午", "下午", "傍晚", "夜间"),
                            include.lowest = TRUE)
```

建立点赞数的双对数线性回归模型，因变量为对数点赞数，自变量包括：视频发布时段（基准组：夜间）、对数分享数、对数评论数、时长、类别（基准组：宠物）、标题字数，并对结果进行适当解读
```{r}

model <- lm(log(点赞数) ~ 视频发布时间 + log(分享数) + log(评论数) + 时长 + 类别 + 标题字数, data = video1)
summary(model)
```

根据估计结果，视频类型（除了穿搭区）、时长、标题字数、评论数和分享数以及是否发布于傍晚都会显著影响视频点赞数。

## 4.
对第3问中建立的模型进行模型诊断，输出结果，并进行适当解读。
```{r, fig.asp=1}
par(mfrow=c(2, 2))
plot(model)
```

- 残差正态性：通过QQ图可见基本残差满足正态分布，但稍有右偏
- 方差：残差的方差在中部大、两端小，说明异方差性
- 极端点影响：杠杆图（图4）说明点赞数超高的视频对模型估计产生了较大影响